ko: 비즈니스/산업 > 작업용 안전 보호 장치 > 보호용 앞치마: 가슴 보호용 앞치마; 코블러 보호용 앞치마; 허리 보호용 앞치마
sk-SK: Obchod a priemysel > Pracovné ochranné prostriedky > Ochranné zástery: Ochranné zástery s náprsníkom; Ochranné zástery so zadnou časťou; Ochranné zástery do pása
sl-SI: Posel in industrija > Varnostna zaščitna oprema za delo > Zaščitni predpasniki: Zaščitni predpasniki z naramnicami; Delovni predpasniki; Zaščitni predpasniki za pas
vi: Kinh doanh & Công nghiệp > Bộ đồ bảo hộ lao động > Tạp dề bảo vệ: Tạp dề bảo vệ kiểu yếm; Tạp dề bảo vệ Cobbler; Tạp dề bảo vệ đeo eo
de: Wirtschaft & Industrie > Arbeitsschutzausrüstung > Sicherheitsschürzen: Sicherheits-Latzschürzen; Sicherheits-Schusterschürzen; Sicherheits-Hüftschürzen
sv: Företag och industri > Arbetsskyddskläder > Skyddsförkläden: Haklappsskyddsförkläden; Skomakarskyddsförkläden; Midjeskyddsförkläden
ro-RO: Afaceri și sectorul industrial > Echipament de protecție pentru siguranța muncii > Șorțuri de protecție: Șorțuri de protecție cu bavetă; Șorțuri de protecție pentru cizmari; Șorțuri de protecție legate în talie
da: Erhverv og industri > Sikkerhedstøj > Sikkerhedsforklæde: Sikkerhedsforklæde til hage; Sikkerhedsforklæde til sko; Sikkerhedsforklæde til talje
ru: Бизнес и промышленность > Защитная экипировка для безопасного выполнения работ > Защитные фартуки: Защитные фартуки с нагрудником; Двусторонние защитные фартуки; Поясные защитные фартуки
pt-BR: Comercial e industrial > Equipamento de proteção > Aventais de proteção: Aventais de proteção com babador; Aventais de proteção para sapateiro; Aventais de proteção para cintura
hu: Üzlet és ipar > Munkavédelmi védőfelszerelés > Védőkötények: Bib védőkötények; Cobbler védőkötények; Derékvédő kötények
pl: Biznes i przemysł > Środki ochrony osobistej > Fartuchy ochronne: Fartuchy ochronne na szelkach; Fartuchy ochronne cobbler; Fartuchy ochrone wiązane w talii
zh-TW: 商業與各產業 > 工作安全防護裝備 > 防護圍裙: 圍兜防護圍裙; 鞋匠防護圍裙; 腰部防護圍裙
fi: Yritys ja teollisuus > Työturvallisuusvälineet > Suojaessut: Pienet suojaessut; Torsosuojaessut; Vyötärösuojaessut
ja: ビジネス・産業 > 安全保護用品 > 防護エプロン: ビブ保護エプロン; コブラー保護エプロン; ウエスト防護エプロン
lt-LT: Verslas ir pramonė > Darbo saugos priemonės > Apsauginės prijuostės: Krūtinę dengiančios apsauginės prijuostės; Nugarą dengiančios apsauginės prijuostės; Juosmens apsauginės prijuostės
hr-HR: Posao i industrija > Zaštitna oprema za rad > Zaštitne pregače: Zaštitne pregače s prednjom stranom; Zaštitne pregače za postolare; Zaštitne pregače za struk
it: Commercio e industria > Attrezzature protettive > Grembiuli protettivi: Grembiuli protettivi con pettorina; Grembiuli protettivi da calzolaio; Grembiuli protettivi in vita
th: ธุรกิจและอุตสาหกรรม > อุปกรณ์ป้องกันสำหรับความปลอดภัยในการทำงาน > ผ้ากันเปื้อนป้องกัน: ผ้ากันเปื้อนมาตรฐาน; ผ้ากันเปื้อนแขนกุด; ผ้ากันเปื้อนป้องกันเอว
bg-BG: Бизнес и промишленост > Защитна екипировка за безопасност при работа > Защитни престилки: Защитни цели престилки; Обущарски защитни престилки; Защитни престилки за кръста
zh-CN: 商业/工业 > 劳保/防护用品 > 防护围裙: 围兜防护围裙; 工匠防护围裙; 腰部防护围裙
en: Business & Industrial > Work Safety Protective Gear > Protective Aprons: Bib Protective Aprons; Cobbler Protective Aprons; Waist Protective Aprons
nl: Zakelijk en industrieel > Beschermende kleding > Beschermende schorten: Beschermende slabbenschorten; Beschermende schoenmakersschorten; Beschermende tailleschorten
cs: Obchod a průmysl > Ochranné pomůcky > Ochranné zástěry: Zástěry s náprsenkou; Vestové zástěry; Ochranné zástěry do pasu
pt-PT: Business e industrial > Equipamento de proteção de segurança no trabalho > Aventais de proteção: Aventais de proteção babete; Aventais de proteção sapatos; Aventais de proteção cintura
nb: Forretninger og industri > Beskyttelsesutstyr for jobbsikkerhet > Beskyttelsesforkler: Beskyttelsesforklesmekker; Beskyttelsessveiseforkleer; Beskyttelsesforkler for midje
tr: İş ve Endüstri > İş Güvenliği Koruyucu Kıyafetleri > Koruyucu Önlükler: Göğüs Koruyucu Önlükler; Ayakkabıcı Koruyucu Önlükleri; Bel Koruyucu Önlükleri
es: Economía e industria > Equipo de protección para el trabajo > Delantales de protección: Delantales de protección con pechera; Delantales de protección de zapatero; Delantales de protección de cintura
fr: Entreprise et industrie > Équipement de protection > Tabliers de protection: Tabliers de protection à bavette; Tabliers de protection cordonnier; Tabliers de protection de taille
el: Επιχειρηματικός & βιομηχανικός εξοπλισμός > Προστατευτικός εξοπλισμός εργασίας > Προστατευτικές ποδιές: Προστατευτικές ποδιές Bib; Προστατευτικές ποδιές Cobbler; Προστατευτικές ποδιές μέσης